臺灣臺中地方法院刑事判決　　　　　　　96年度易字第3974號
公　訴　人　臺灣臺中地方法院檢察署檢察官
被　　　告　甲○○
　　　　　　丙○○
　　　　　　　　　　（另案於臺灣臺中女子監獄執行中）
上列被告因竊盜等案件，經檢察官提起公訴（96年度偵字第1613
2號），被告於準備程序中就被訴事實為有罪之陳述，本院於聽
取當事人之意見後，裁定以簡式審判程序判決如下：
    主    文
甲○○、丙○○共同攜帶兇器竊盜，各處有期徒刑捌月，扣案之
鉗子壹支沒收；又共同攜帶兇器竊盜，各處有期徒刑捌月，扣案
之鉗子壹支沒收；又共同攜帶兇器竊盜，各處有期徒刑捌月，扣
案之鉗子壹支沒收；又共同意圖為自己或第三人不法之所有，以
不正方法由自動付款設備取得他人之物，各處有期徒刑伍月。各
應執行有期徒刑壹年陸月，扣案之鉗子壹支沒收
    犯罪事實
一、甲○○與丙○○共同基於意圖為自己不法所有之犯意聯絡，
    由甲○○騎乘車牌號碼UTQ—八一一號機車搭載丙○○，並
    攜帶其所有客觀上足供兇器使用之扳手一支，先後於如附表
    編號一至三所示時間、地點，以如附表所示之方式，分別竊
    取他人之財物，除取走丁○○皮包內丁○○所有之現金新臺
    幣一千零五十元、彰化商業銀行及合作金庫銀行提款卡各一
    張及丁○○友人所有，由丁○○持用之隨身碟一個外，其餘
    身分證件及手機等物均連同皮包丟入臺中縣豐原巿豐中路某
    大水溝內，任由水流沖走；丙○○、甲○○竊得上開丁○○
    彰化商業銀行及合作金庫銀行提款卡各一張後，竟另共同基
    於以不正方法由自動付款設備取得他人之物之犯意聯絡，接
    續於如附表編號四所示之時間、地點，取得如附表編號四所
    示之財物，得手後，朋分花用。嗣於民國九十六年六月三十
    日十三時許，甲○○騎乘機車搭載丙○○行經臺中縣豐原巿
    同安街九十六號前時，因見警方巡邏車心虛，甲○○乃將上
    開扳手丟棄於地，警方見狀即上前盤查身分，因而查獲。
二、案經乙○○、戊○○、丁○○分別訴由臺中縣警察局豐原分
    局報告臺灣臺中地方法院檢察署檢察官偵查起訴。
    理    由
一、本件被告甲○○、丙○○所犯為死刑、無期徒刑、最輕本刑
    為三年以上有期徒刑以外之罪，且非高等法院管轄第一審之
    案件，被告就被訴事實為有罪之陳述後，復經本院裁定行簡
    式審判程序，是其證據之調查，自不受刑事訴訟法第一百五
    十九條第一項、第一百六十一條之二、第一百六十一條之三
    、第一百六十三條之一及第一百六十四條至第一百七十條規
    定之限制，刑事訴訟法第二百七十三條之一第一項、第二百
    七十九條第二項前段、第二百七十三條之二分別定有明文，
    合先敘明。
二、上開犯罪事實，業據被告甲○○、丙○○於本院審理時均坦
    承不諱，核與證人戊○○、丁○○於偵查中具結證述及證人
    乙○○於警詢中證述情節相符，且有警員職務報告、贓物領
    據、彰化商業銀行豐原分行函及附件交易明細表、合作金庫
    銀行函及附件交易明細資料、本院公務電話紀錄各一件及照
    片四十四張在卷可參，復有被告甲○○所有供犯罪所用之扳
    手一支扣案可資佐證，足見被告甲○○、丙○○自白與事實
    相符，應堪採信。本件事證明確，被告甲○○、丙○○上開
    加重竊盜及以不正方法由自動付款設備取得他人之物犯行，
    均堪以認定。
三、按刑法第三百二十一條第一項第三款之攜帶兇器竊盜罪，係
    以行為人攜帶兇器竊盜為其加重條件，此所謂兇器，其種類
    並無限制，凡客觀上足對人之生命、身體、安全構成威脅，
    具有危險性之兇器均屬之，且祇須行竊時攜帶此種具有危險
    性之兇器為已足，並不以攜帶之初有行兇之意圖為必要（最
    高法院七十九年度臺上字第五二五三號判例要旨可供參照）
    。查被告甲○○、丙○○為如附表編號一至三所示之竊盜犯
    行時，所持之扳手一支，頂端為金屬材質且尖銳等情，有照
    片一張附卷可佐，於客觀上足以對人之身體、生命、安全構
    成威脅，自堪認為兇器無疑。故核被告甲○○、丙○○如附
    表編號一至三所為，均係犯刑法第三百二十一條第一項第三
    款之攜帶兇器竊盜既遂罪。如附表編號四所為，則係犯同法
    第三百三十九條之二第一項以不正方法由自動付款設備取得
    他人之物罪。按倘某項犯罪，係由行為人以單一行為接續進
    行，縱令在犯罪完畢以前，其各個舉動已與該罪之構成要件
    相符，但在行為人主觀上，各個舉動不過為其犯罪行為之一
    部分，在刑法評價上，亦以視為數個舉動之接續施行，合為
    包括之一行為予以評價，較為合理，則屬接續犯，為包括的
    一罪（最高法院九十六年度臺上字第二三七九號判決參照）
    。查被告甲○○、丙○○於竊得被害人丁○○所有之彰化商
    業銀行及合作金庫銀行提款卡各一張後，於九十六年六月二
    十日，先持丁○○所有之彰化商業銀行提款卡至臺中縣豐原
    市○○街○○路口豐原證券公司樓下華南銀行提款機盜領十
    萬元，隨即又至持丁○○所有之合作金庫銀行提款卡至臺中
    縣豐原市南陽國小旁郵局提款機盜領二萬九千元，均係利用
    同一機會，在同一時段就同一犯罪構成事實，本於單一犯意
    接續進行，以實現一犯罪構成要件之單一行為，均為接續犯
    。另公訴人雖起訴被告甲○○、丙○○竊得皮包後，僅取走
    現金，其餘物品均丟棄，然被告甲○○、丙○○尚取走被害
    人丁○○皮包內丁○○所有之彰化商業銀行及合作金庫銀行
    提款卡各一張及丁○○友人所有，由丁○○持用之隨身碟一
    個等物，業據丁○○於偵查中具結證述甚明，並經被告甲○○、丙○○自承甚明，是公訴人上開認定尚有缺漏，併予指
    明。被告甲○○、丙○○所犯如附表編號一至三所示之加重
    竊盜犯行及如附表編號四所示之以不正方法由自動付款設備
    取得他人之物犯行，犯意各別、罪名有異，應予分論併罰。
    被告甲○○、丙○○就上開犯行，有犯意之聯絡及行為之分
    擔，均為共同正犯。另按受有期徒刑之執行完畢，或受無期
    徒刑或有期徒刑一部之執行而赦免後，五年以內再犯有期徒
    刑以上之罪者，始為累犯，此觀刑法第四十七條之規定自明
    。又被告犯應併合處罰之數罪，經法院分別判處有期徒刑確
    定，並依檢察官之聲請，以裁定定其數罪之應執行刑確定，
    該數罪是否執行完畢，係以所定之刑是否全部執行完畢為斷
    。其在未裁定前已先執行之有期徒刑之罪，因嗣後合併他罪
    定應執行刑之結果，檢察官所換發之執行指揮書，係執行應
    執行刑，其前已執行之有期徒刑部分，僅應予扣除，不能認
    為已執行完畢（最高法院九十四年度臺非字第二四九號判決
    意旨參照）。查公訴意旨固以被告丙○○曾於九十四年間因
    竊盜案件，經本院判處有期徒刑三月確定，於九十五年五月
    二十六日執行完畢，因認被告丙○○本案係屬累犯，然查被
    告甲○○上開竊盜罪所判處之有期徒刑三月，另與被告丙○○另案違反毒品危害條例案件判處之刑，經本院以九十五年
    度聲字第三０六一號合併定應執行有期徒刑一年確定，現尚
    未執行完畢，此有本院上開裁定及臺灣高等法院被告前案紀
    錄表各一件在卷可按，逵諸首揭說明，被告丙○○本案所犯
    之罪自與累犯之要件不符，公訴意旨前開認定尚有誤會，併
    予指明。爰審酌被告甲○○、丙○○均素行不良，猶不知悔
    悟，竟故態復萌，再度以攜帶兇器竊盜之危險方式，行竊他
    人物品，並利用他人提款卡以不正方法由自動付款設備取得
    他人之物，對被害人造成損失及不便，行為實不足取，復審
    酌被告甲○○、丙○○於本院審理時業已坦承犯行之犯罪後
    態度等一切情狀，分別量處如主文所示之刑，並定其應執行
    之刑，以示懲儆。扣案之扳手一支，為被告所有供本案竊盜
    犯行所用之物，業據被告自承在卷，爰依刑法第三十八條第
    一項第二款之規定宣告沒收。
據上論斷，應依刑事訴訟法第二百七十三條之一第一項、第二百
九十九條第一項前段，刑法第二十八條、第三百二十一條第一項
第三款、第三百三十九條之二、第五十一條第五款、第三十八條
第一項第二款，刑法施行法第一條之一第一項、第二項前段，判
決如主文。
中　　華　　民　　國　　96　　年　　8 　　月　　27　　日
                  刑事第十庭    法  官  黃炫中
上正本證明與原本無異。
如不服本判決，應於收送達後10日內向本院提出上訴書狀（應敘
述具體理由並附繕本）。
                                書記官  黃珮華
中　　華　　民　　國　　96　　年　　8 　　月　　27　　日
附錄論罪科刑法條
中華民國刑法第321條
（加重竊盜罪）
犯竊盜罪而有左列情形之一者，處 6 月以上、 5 年以下有期徒
刑：
一  於夜間侵入住宅或有人居住之建築物、船艦或隱匿其內而犯
之者。
二  毀越門扇、牆垣或其他安全設備而犯之者。
三  攜帶兇器而犯之者。
四  結夥三人以上而犯之者。
五  乘火災、水災或其他災害之際而犯之者。
六  在車站或埠頭而犯之者。
前項之未遂犯罰之。
中華民國刑法第339條之2
（違法由自動付款設備取得他人之物之處罰）
意圖為自己或第三人不法之所有，以不正方法由自動付款設備取
得他人之物者，處3年以下有期徒刑、拘役或1萬元以下罰金。
以前項方法得財產上不法之利益或使第三人得之者，亦同。
  附表
┌──┬─────────┬───┬──────────────┬─────────────┐
│編號│時間、地點        │被害人│ 犯罪方式                   │被竊物品                  │
├──┼─────────┼───┼──────────────┼─────────────┤
│ 一 │九十六年六月十四日│乙○○│於前開時、地由甲○○持客觀上│乙○○所有之皮包乙只，內含│
│    │臺中縣豐原市○○街│      │足供兇器使用之扳手撬開被害人│國民身分證、駕照、萬通銀行│
│    │三十一號          │      │所有停放該處之XG六—六六五號│現金卡、臺灣中小企業銀行、│
│    │                  │      │機車置物箱，竊得如附表所示之│臺中商銀自動提款卡各乙張、│
│    │                  │      │物，丙○○則坐在離行竊現場約│印章乙枚等                │
│    │                  │      │一公尺處輕機車UTQ—八一一號 │                          │
│    │                  │      │上把風                      │                          │
├──┼─────────┼───┼──────────────┼─────────────┤
│ 二 │九十六年六月十七日│戊○○│於前開時、地由甲○○持客觀上│戊○○所有之藍色手提包乙只│
│    │臺中縣豐原市中陽里│      │足供兇器使用之扳手撬開被害人│，內含國民身分證、健保卡、│
│    │八鄰向陽路二三０號│      │所有停放該處之SQ六—五二九號│駕照、中華郵政金融卡、摩托│
│    │（全聯社福利中心前│      │機車置物箱，竊得如附表所示之│羅拉V三型行動電話等       │
│    │）                │      │物，丙○○則坐在離行竊現場約│                          │
│    │                  │      │一公尺處輕機車UTQ—八一一號 │                          │
│    │                  │      │上把風                      │                          │
├──┼─────────┼───┼──────────────┼─────────────┤
│ 三 │九十六年六月二十日│丁○○│於前開時、地由甲○○持客觀上│丁○○所有之皮包乙只，內含│
│    │臺中縣豐原市陽明里│      │足供兇器使用之扳手撬開被害人│手機二支、警報器、遙控器各│
│    │陽明街九十五號    │      │所有停放該處之MS六—一一三號│乙個、公司鑰匙、郵局信箱鑰│
│    │                  │      │機車置物箱，竊得如附表所示之│匙各乙把、寶成會員卡、眼鏡│
│    │                  │      │物，丙○○則坐在離行竊現場約│世界VIP卡、六小時工安證、 │
│    │                  │      │一公尺處輕機車UTQ—八一一號 │公司上班證件、彰化商業銀行│
│    │                  │      │上把風                      │提款卡、合作金庫銀行提款卡│
│    │                  │      │                            │各乙張、錄音筆乙支、皮夾乙│
│    │                  │      │                            │個、金項鍊乙條、東海上課證│
│    │                  │      │                            │、志光上課證各乙張、電視接│
│    │                  │      │                            │頭轉接器乙個、國民身分證、│
│    │                  │      │                            │健保卡各乙張、印章乙個、汽│
│    │                  │      │                            │機車駕照二張、機車行照、衣│
│    │                  │      │                            │蝶集點卡、風尚優惠卡、全統│
│    │                  │      │                            │優惠卡、三民書局會員卡各乙│
│    │                  │      │                            │張、現金新臺幣一千零五十元│
│    │                  │      │                            │等及丁○○友人所有，由黃筱│
│    │                  │      │                            │雯持用之隨身碟一個        │
├──┼─────────┼───┼──────────────┼─────────────┤
│ 四 │九十六年六月二十日│丁○○│丙○○、甲○○二人共同竊得被│現金十二萬九千元          │
│    │十四時五十三分起至│      │害人丁○○所有之彰化商業銀行│                          │
│    │十五時十分止      │      │及合作金庫銀行提款卡各一張後│                          │
│    │臺中縣豐原市○○街│      │，基於為自己不法所有之意圖，│                          │
│    │水源路口豐原證券公│      │先持丁○○所有之彰化商業銀行│                          │
│    │司樓下華南銀行提款│      │提款卡至臺中縣豐原市○○街水│                          │
│    │機及臺中縣豐原市○○      ○○路口豐原證券公司樓下華南銀│                          │
│    │陽國小旁郵局提款機│      │行提款機盜領十萬元，隨即又至│                          │
│    │                  │      │持丁○○所有之合作金庫銀行提│                          │
│    │                  │      │款卡至臺中縣豐原市南陽國小旁│                          │
│    │                  │      │郵局提款機盜領二萬九千元    │                          │
└──┴─────────┴───┴──────────────┴─────────────┘
